【裁判字號】    95,交訴,156
【裁判日期】    950927
【裁判案由】    公共危險等
【裁判全文】
臺灣臺南地方法院刑事判決             95年度交訴字第156號
公  訴  人  臺灣臺南地方法院檢察署檢察官
被      告  甲○○
上列被告因公共危險等案件，經檢察官提起公訴（95年度偵字第
7917號），被告就犯罪事實為有罪之陳述，經本院裁定進行簡式
審判程序，本院判決如下：
    主  文
甲○○服用酒類，不能安全駕駛動力交通工具而駕駛，處罰金新
臺幣貳萬元，如易服勞役，以新臺幣壹仟元折算壹日。又駕駛動
力交通工具肇事，致人受傷而逃逸，處有期徒刑陸月，如易科罰
金，以銀元參佰元即新臺幣玖佰元折算壹日。
    事  實
一、甲○○於民國95年5月8日凌晨1時30分許，在臺南市○○區
    ○○路「夜歡舞廳」內飲酒，飲至當日凌晨3時20分許結束
    ，明知酒後已達不能安全駕駛動力交通工具之程度，竟仍於
    酒後借用其友戴景陽所有之牌照號碼7117-JZ號自小客車，
    自上開飲酒處駕駛該車出發，擬前往健康路與文南街口載其
    女友，嗣於當日凌晨3時30分許，沿健康路外側車道由西向
    東行駛至該路與建平路交岔路口時，因不勝酒力，不慎自後
    追撞前面同車道由丙○○所駕駛，同方向正在上開路口停車
    等紅燈之YQ-8112號自小客車，致丙○○受有左頂部頭皮挫
    傷及右小腿腓腸肌部挫傷（過失傷害部分未據告訴），詎甲
    ○○於肇事致人受傷後，竟未下車查看並施以必要之救護，
    旋即逃逸駛離現場，經駕駛7298-NQ號自小客車，併排停在
    健康路內側車道等紅燈之林懿蕊（為丙○○之女友）目擊當
    時情形，並以行動電話向警報案後，甲○○於當日凌晨3時
    45分許，在健康路1段與賢南路口為警查獲，並當場測得甲
    ○○之呼氣酒精濃度達每公升0.93毫克，顯見其肇事當時已
    達不能安全駕駛動力交通工具之程度。
二、案經臺南市警察局第四分局報請臺灣臺南地方法院檢察署檢
    察官偵查起訴。
    理  由
一、本件係經被告甲○○於準備程序當庭表示認罪，而經本院裁
    定以簡式審判程序加以審理，則依據刑事訴訟法第273條之2
    、同法第159條第2項之規定，不適用傳聞法則有關限制證據
    能力之相關規定，合先敘明。
二、上揭犯罪事實，業據被告甲○○於偵、審坦承不諱，核與證
    人戴景陽、丙○○、林懿蕊於警詢中所證述之情節相符，並
    有酒精測試值表及測試觀察紀錄表、交通事故紀錄表、道路
    交通事故現場圖、道路交通事故調查報告表（一）、（二）
    、丙○○受傷之診斷證明書、救護紀錄查詢表各1紙及現場
    照片18張附卷可資佐證。按汽車駕駛人飲用酒類或其他類似
    物後其吐氣所含酒精濃度超過每公升0.25毫克或血液中酒精
    濃度超過百分之0.05者，不得駕車，道路交通安全規則第
    114條第2款定有明文。又刑法第185條之3規定所稱之「不能
    安全駕駛」，係屬抽象危險犯，並不以發生具體危險為必要
    ，對於飲酒後呼氣酒精濃度已達每公升0.55毫克（0.55MG\L
    ），肇事率為一般正常人之10倍，認為已達不能安全駕車之
    標準，此業經法務部88年5月18日以法88檢字第001669號函
    公告週知。而呼氣中酒精濃度達每公升0.85毫克者，呈現噁
    心、步履蹣跚之狀態，其肇事率為一般正常人之50倍，亦有
    「體內酒精濃度與肇事率關係表」附卷可稽。被告吐氣所含
    之酒精濃度，竟高達每公升0.93毫克，其肇事率為一般正常
    人之50倍以上，足見被告駕車肇事之危險性甚高，其已達不
    能安全駕駛動力交通工具之情狀甚明。事證明確，被告上開
    犯行洵堪認定。
三、核被告甲○○所為，係犯刑法第185條之3之醉態駕駛罪及刑
    法第185條之4之交通肇事逃逸罪。其所犯上開二罪間，犯意
    各別，罪名不同，應分論併罰。審酌被告之品行（無前科）
    、生活狀況普通、智識程度為高中畢業、飲酒後其吐氣之酒
    精濃度高達每公升0.93毫克，駕車肇事之危險性已高出一般
    人50倍以上，竟然罔顧自己及大眾之道路交通安全而駕車，
    並因而肇事致丙○○受傷（過失傷害部分未據告訴），被告
    事後就過失傷害部分已與丙○○成立民事調解，有調解筆錄
    附卷可稽，其事後坦承犯行、態度尚佳等一切情狀，爰量處
    如主文所示之刑，並分別諭知罰金易服勞役及有期徒刑易科
    罰金之折算標準，以示懲儆。又按行為後法律有變更者，適
    用行為時之法律。但行為後之法律有利於行為人者，適用最
    有利於行為人之法律，刑法第2條第1項定有明文。查刑法於
    94年2月2日修正公布，並於95年7月1日生效施行，本件被告
    犯罪在新刑法施行前，修正前之舊刑法第41條第1項前段原
    規定：「犯最重本刑為5年以下有期徒刑以下之刑之罪，而
    受6個月以下有期徒刑或拘役之宣告，因身體、教育、職業
    、家庭之關係或其他正當事由，執行顯有困難者，得以1元
    以上3元以下折算1日，易科罰金」；舊刑法第42條第2項原
    規定為：「易服勞役以1元以上3元以下，折算1日。但勞役
    期限不得逾6個月」。上開易科罰金及易服勞役之折算標準
    ，依修正前罰金罰鍰提高標準條例第2條前段之規定（因刑
    法有關易科罰金、易服勞役折算標準已提高，故該條例於95
    年5月17日以總統華總一義字第09500069791號令修正公布予
    以刪除第2條條文，並自95年7月1日施行），就其原定數額
    提高為1百倍折算1日，依舊刑法第41條易科罰金或依舊刑法
    第42條易服勞役之折算標準，原均應以銀元300元折算1日，
    即以新臺幣900元折算為1日；惟新刑法第41條第1項前段已
    修正為：「犯最重本刑為5年以下之刑之罪者，而受6個月以
    下有期徒刑或拘役之宣告者，得以新臺幣1千元、2千元或3
    千元折算1日，易科罰金」。經依新法第2條第1項規定比較
    修正前後之易科罰金折算標準，以舊法最有利於行為人，自
    應適用舊刑法第41條第1項前段規定。又新刑法第42條第3項
    規定：「易服勞役以新臺幣1千元、2千元或3千元折算1日。
    但勞役期限不得逾1年」，比較修正前後之易服勞役折算標
    準，以修正後之規定，較有利於行為人，應依刑法第2條第1
    項但書規定適用新刑法第42條第3項規定以定其折算之標準
    。
據上論斷，應依刑事訴訟法第273條之1第1項、第299條第1項前
段，刑法第2條第1項、第185條之3、第185條之4、第50條，修正
前刑法第41條第1項前段、刑法第42條第3項，修正前罰金罰鍰提
高標準條例第2條，現行法規所定貨幣單位折算新臺幣條例第2條
，判決如主文。
本案經檢察官乙○○到庭執行職務
中    華    民    國    95    年    9    月    27     日
                  刑事第一庭    法  官  林勝利
以上正本證明與原本無異。
如不服本判決，應於判決送達後10日內，向本院提出上訴狀。
                                書記官  陳金堂
中    華    民    國    95    年    9    月    27     日
附錄本案論罪科刑法條全文：
中華民國刑法第185條之3
服用毒品、麻醉藥品、酒類或其他相類之物，不能安全駕駛動力
交通工具而駕駛者，處1年以下有期徒刑、拘役或3萬元以下罰金
。
中華民國刑法第185條之4
駕駛動力交通工具肇事，致人死傷而逃逸者，處6月以上5年以下
有期徒刑。


司法院資訊處製作；財團法人民間司法改革基金會備份。
